臺灣高等法院臺南分院刑事判決　　　　　　　　九十三年度上易字第四七五號　Ｃ
　　　上　訴　人　臺灣臺南地方法院檢察署檢察官
　　　被　　　告　甲　○　○
右上訴人因被告竊盜案件，不服臺灣臺南地方法院九十三年度易字第五七０號中華民
國九十三年八月十一日第一審判決（起訴案號：臺灣臺南地方法院檢察署九十三年度
營偵字第六七九號），提起上訴，暨聲請併案審理（併辦案號：臺灣臺南地方法院檢
察署九十三年度偵字第九一五五號）本院判決如左：
      主      文
原判決撤銷。
甲○○共同連續攜帶兇器竊盜，累犯，處有期徒刑玖月。扣案之鐵剪刀及虎頭鉗各壹
支、機車鑰匙壹支均沒收。
      事      實
一、甲○○前因肅清煙毒條例及槍砲彈藥刀械管制條例等案件，經原審法院以八十五
    年度訴字第一二九五號就肅清煙毒條例罪部分，判處有期徒刑三年六月，就槍砲
    彈藥刀械管制條例罪部分，判處有期徒刑十月，合併應執行有期徒刑四年確定。
    並於八十七年十月十五日縮短刑期假釋付保護管束出監，惟其於假釋期間，復因
    違反毒品危害防制條例案件，遭撤銷假釋而續執行殘刑，甫於九十二年二月四日
    縮短刑期執行完畢。詎其猶不思悔改，並基於概括犯意，先與楊明輝（所涉加重
    竊盜罪嫌部分，另經臺灣臺南地方法院檢察署檢察官另聲請併案審理）共同基於
    意圖為自己不法所有之犯意聯絡及互為竊盜行為之分擔，於九十三年六月八日早
    上某時，甲○○與楊明輝相約於臺南市○○路鹽水溪橋之橋頭某處會合，甲○○
    即攜帶不知情之兒子即兒童陳○○至約定地點等候，嗣楊明輝駕駛車號ＹＪ─四
    ０三八號自用小貨車前來（該車係由楊明輝所竊取，然甲○○誤以為該車為楊明
    輝所有），楊明輝即將前開車輛轉由甲○○駕駛以尋找行竊目標，至當日即九十
    三年六月八日（檢察官誤載為九十三年四月八日）九時許，甲○○駕駛上開車輛
    載同已入睡之陳○○及楊明輝，至臺南縣北門鄉○○村○○段八六五、八六六號
    魚塭處，甲○○即下車搜尋行竊物品，楊明輝於甲○○下車後隨即清醒，並將車
    輛倒車停妥以利搬運竊得物品及脫逃，嗣甲○○發現欲行竊之電力纜線後，即以
    在現場草叢處所拾獲他人所棄置，客觀上足為兇器之用之鐵剪刀及虎頭鉗各一支
    ，剪斷乙○○○所有之五點五平方三相電力纜線共七十公斤而竊取之，於甲○○
    得手後，楊明輝隨即將其中一捆電纜線搬運至前開車輛，然於當日十時二十分許
    ，適有員警執行巡邏勤務經過案發現場，發現甲○○與楊明輝上開舉止異常，上
    前盤查而當場查獲，並扣得上開鐵剪刀及虎頭鉗各一支，而查知上情。甲○○承
    上開概括犯意，意圖為自已不法之所有，於九十三年八月十日上午七時許，在臺
    南市○○區○○路理想社區路邊，以自備鑰匙竊取丙○○所有車牌號碼ＮＣＩ－
    一一二號機車一輛，得手後供己騎用，經警於九十三年八月十一日十二時五十分
    許，在臺南市○○路○段二０一號前查獲，並扣得機車鑰匙一支。
二、案經乙○○○訴由臺南縣警察局學甲分局、臺南市警察局第六分局移送臺灣臺南
    地方法院檢察署檢察官偵查起訴暨聲請併案審理。
      理      由
一、右揭事實，業據被告甲○○坦承不諱，核與共犯楊明輝所述之情節相符，並有證
    人即被害人乙○○○、丙○○於警詢陳述失竊等情吻合，此外，復有贓物認領保
    管單一份及相片八幀在卷可稽，另有扣案之鐵剪刀及虎頭鉗各一支、機車鑰匙一
    支可資佐證。被告自白核與事實相符，堪予採信，本件事證明確，被告犯行洵堪
    認定，應依法論科。
二、按刑法第三百二十一條第一項第三款攜帶兇器加重竊盜罪，係以行為人攜帶兇器
    竊盜為其加重條件，此所謂兇器，其種類並無限制，凡客觀上足對人之生命、身
    體、安全構成威脅，具有危險性之兇器均屬之，且祇須行竊時攜帶此種具有危險
    性之兇器為已足，並不以攜帶之初有行兇之意圖為必要（最高法院七十九年台上
    字第五二五三號判例參照）。查扣案鐵剪刀及虎頭鉗，均係金屬材質，形狀尖銳
    且質地堅硬，若持以行兇，客觀上足以對人之身體、生命構成威脅，具有殺傷力
    ，顯屬具有危險性之兇器，核被告甲○○所為，係犯刑法第三百二十一條第一項
    第三款攜帶凶器竊盜罪及同法第三百二十條第一項之普通竊盜罪。被告甲○○與
    共犯楊明輝二人間就上開加重竊盜犯行，具有犯意之聯絡及行為之分擔，為共同
    正犯。又被告二次竊盜行為，時間緊接，所犯罪名相同，顯係出於概括之犯意為
    之，為連續犯，爰依刑法第五十六條規定以刑法第三百二十一條第一項第三款
    帶兇器竊盜一罪論，並加重其刑。查被告甲○○前因肅清煙毒條例及槍砲彈藥刀
    械管制條例等案件，經法院就肅清煙毒條例罪部分，判處有期徒刑三年六月，就
    槍砲彈藥刀械管制條例罪部分，判處有期徒刑十月，合併應執行有期徒刑四年確
    定。並於八十七年十月十五日縮短刑期假釋付保護管束出監，惟其於假釋期間，
    復因違反毒品危害條例案件，遭撤銷假釋而續執行殘刑，甫於九十二年二月四日
    縮短刑期執行完畢，有臺灣高等法院被告全國前案紀錄表附卷可按，其受有期徒
    刑之執行完畢後，五年內再犯本件有期徒刑以上之罪，為累犯，應依法遞加重其
    刑。又移送併辦事實部分雖未經起訴，但與原起訴之部分有連續犯之裁判上一罪
    關係，本院自應併予審理。
三、原審以被告為有罪陳述，認其自白與事證相符，因予論罪科刑，固非無見，惟被
    告甲○○於九十三年八月十日上午七時許，在臺南市○○區○○路理想社區路邊
    ，以自備鑰匙竊取丙○○所有車牌號碼ＮＣＩ－一一二號機車一輛之事實，原判
    決未及審酌，自有未洽。檢察官上訴意旨，據以聲請併案，而此部分事實被告自
    白犯罪，並核與事證相符，原判決既有可議，自應撤銷改判，以期適法。爰審酌
    被告甲○○本件行竊方式係至無人看管之魚塭，以現場所拾得之鐵剪刀及虎頭鉗
    剪斷電纜線後竊取，竊盜所得財物之價值，雖未利用其子即兒童陳○○犯罪，然
    攜同其子至犯罪現場顯為不良示範，及於路邊趁人不知時行竊機車，以及其犯罪
    動機、目的，犯罪後坦承犯罪，態度良好，目前尚獨立撫養其子等一切情狀，量
    處如主文第二項所示之刑，以資懲儆。本件被告所用以犯案之鐵剪刀及虎頭鉗各
    一支，係被告甲○○於魚塭現場草叢中所發現，業據其陳明在卷，由被告甲○○
    發現上開鐵剪刀及虎頭鉗之地點，以及魚塭主人即被害人乙○○○復未表示上開
    鐵剪刀及虎頭鉗為其所有等情觀之，上開鐵剪刀及虎頭鉗應係無主物。是而上開
    鐵剪刀及虎頭鉗等無主物既係被告甲○○於案發現場所撿拾，自應歸被告所有；
    又機車鑰匙一支係被告所有，供竊取機車犯罪所用，均依刑法第三十八條第一項
    第二款之規定宣告沒收。
據上論斷，應依刑事訴訟法第三百六十九條第一項前段、第三百六十四條、第二百九
十九條第一項前段，刑法第二十八條、第五十六條、第三百二十一條第一項第三款、
第四十七條、第三十八條第一項第二款，判決如主文。
本案經檢察官蘇南桓到庭執行職務。
中    華    民    國      九十四      年      一      月      十一      日
                                  臺灣高等法院臺南分院刑事第二庭
                                      審判長法官  葉    居    正
                                            法官  林    勝    木
                                            法官  李    文    福
右正本證明與原本無異。
不得上訴。
                                      法院書記官  李    良    倩
中    華    民    國      九十四      年      一      月      十一      日
附錄法條：
刑法第三百二十一條：
犯竊盜罪而有左列情形之一者，處六月以上五年以下有期徒刑：
一、於夜間侵入住宅或有人居住之建築物、船艦，或隱匿其內而犯之者。
二、毀越門扇、牆垣或其他安全設備而犯之者。
三、攜帶兇器而犯之者。
四、結夥三人以上而犯之者。
五、乘火災、水災或其他災害之際而犯之者。
六、在車站或埠頭而犯之者。
前項之未遂罰之。
